

# PEDRO SASTRE

## **DATOS PERSONALES**

Fecha de nacimiento: 19/10/95 Nacionalidad: Argentina Teléfono: +34 645222050 E-Mail: pedro2000sastre@gmail.com

Domicilio: Distrito Centro, Málaga

Web portfolio: <u>www.pedro-sastre-2024.web.app</u> LinkedIn: <u>www.linkedin.com/in/pedro-sastre</u>

Cit lub cithul com/contro

GitHub: github.com/psastre

#### **PERFIL**

Analista de datos especializado en marketing capacitado para informar estrategias y decisiones comerciales efectivas, con experiencia en pequeñas empresas donde incorporé buenas prácticas, como la comunicación directa y personal, la adaptabilidad y flexibilidad para un entorno dinámico , y la capacidad de involucrarme en una variedad de diferentes tipos de tareas y proyectos.

#### **SKILLS E IDIOMAS**

-SQL -MySQL

-Python -SQL Server

-Tableau -PHP -Power BI -HTML

-Excel -CSS

-Google Sheet -Javascript

- Azure -Español: C2 Nativo

-Matplotlib -Inglés: C1 -Pandas -Portugués: B1

-Numpy

#### **EXPERIENCIA LABORAL**

#### Sr. Analista de datos

Soluciones Hogar | 2023 - 2024

Intermediario entre profesionales y clientes en servicios de arreglo para el hogar.

Dirigí el estudio de mercado y análisis de relación con el cliente para implementar un nuevo software interno, plataforma web y modernizar canales de comunicación. Enfoqué la optimización operativa y la mejora de la experiencia del cliente, especialmente en email marketing. Supervisé la recopilación, procesamiento y análisis de datos para insights estratégicos. Trabajé con equipos interdisciplinarios y utilicé herramientas como Excel, SQL, Tableau, Python y Azure para análisis detallados y presentación de informes.

# Administrador de bases de datos y estructura del backend en Startup

ScoutPro | enero 2023 -diciembre 2023 Conecta jugadores y clubes de fútbol.

Responsable de diseñar, implementar, mantener y gestionar las bases de datos para garantizar su eficiencia y seguridad. Las tareas incluyen la planificación del diseño de la base de datos con sus diferentes tipos de relaciones, la optimización del rendimiento y la implementación de medidas de seguridad. Las principales herramientas utilizadas son SQL (MySQL y Workbench) y PHP

## Analista de datos de marketing

Soluciones Hogar | 2020 - 2023

Encargado de recopilar, limpiar, procesar, explorar, analizar y comunicar datos relacionados con campañas y suscriptores de email marketing, así como estadísticas mensuales sobre gestión y logística de pedidos. Además, brindé asistencia en el uso de buenas prácticas y comunicación con gráficos en el área de finanzas. Utilicé herramientas como Excel, Google Sheets, Tableau, SQL y Python para llevar a cabo estas tareas con eficiencia y precisión, asegurando la disponibilidad de información precisa y relevante para la toma de decisiones estratégicas en la empresa.

## FORMACIÓN ACADÉMICA

Mi Blog de analisis de datos para asentar conceptos <u>www.medium.com/@pedro2000sastre</u>

Febrero 2024

**Google Data Analytics Certificate** 

Noviembre 2023 - Diciembre 2023

Alex the analyst bootcamp

Enero 2023 - Julio 2023

**Curso de React y Redux** 

Enero 2021 - Febrero 2021 | Scrimba Academy

Curso de desarrollo Full Stack

Febrero 2018 - Julio 2018 | Digital House

Licenciado en Publicidad

2015 - 2019 | UADE